臺灣板橋地方法院刑事判決　　　　　　　　94年度易字第35號
公　訴　人　臺灣板橋地方法院檢察署檢察官
被　　　告　乙○○原名黃俊佳.
上列被告因竊盜案件，經檢察官提起公訴（93度偵字第15458 號
），嗣因被告就被訴事實為有罪之陳述，本院告知被告簡式審判
程序之旨，並聽取當事人之意見後，裁定改由受命法官獨任依簡
式審判程序進行，判決如下：
    主  文
乙○○攜帶兇器毀損門扇竊盜，處有期徒刑陸月，如易科罰金，
以參佰元折算壹日。
    事  實
一、乙○○於民國93年9 月21日中午12時許（起訴書誤載為下午
    2 時許），駕駛其向陳慶祥所借之車牌號碼3A─2876號自小
    客車，行經陳春鉛位於桃園縣龜山鄉○○○ 路126 號之住宅
    前時，見該住宅無人在家，竟基於意圖為自己不法所有之竊
    盜犯意，持置放於該住宅樓梯下非其所有之客觀上足對人之
    生命、身體、安全構成威脅，具有危險性之大夾子1 支，剪
    斷構成大門一部分之門鎖後（該門鎖類似喇叭鎖），順利開
    啟大門入內行竊（上述毀損及侵入住宅部分未據告訴），並
    竊取筆記型電腦、桌上型電腦主機各1 台及現金新台幣（下
    同）1 萬1 千元。乙○○於得手後，旋將上開筆記型電腦變
    賣所得之1 萬元及竊得之現金1 萬1 千元花用殆盡，至該竊
    得之電腦主機則暫放於上開自小客車上，並返還該車予陳慶
    祥。嗣警方於93年9 月23日上午8 時許，持本院所核發之搜
    索票，前往陳慶祥位於臺北縣泰山鄉○○路○ 段136 巷2 弄
    3 號4 樓執行搜索，並搜索上開自小客車，而於該自小客車
    上扣得上開電腦主機，因而循線查獲上情。
二、案經陳春鉛告訴及臺北市政府警察局文山第一分局報告臺灣
    板橋地方法院檢察署檢察官偵查起訴。
    理  由
壹、程序方面：
    按本件被告乙○○所犯係死刑、無期徒刑、最輕本刑為3 年
    以上有期徒刑以外之罪，其於準備程序就前揭被訴事實為有
    罪之陳述，經法官告知簡式審判程序之旨，並聽取其與公訴
    人之意見後，本院認無不得或不宜改依簡式審判程序進行之
    處，爰依刑事訴訟法第273 條之1 第1 項、第284 條之1 ，
    裁定本件由受命法官獨任進行簡式審判程序，合先敘明。
貳、實體方面：
  一、右開時、地之竊盜犯罪事實，業據被告乙○○於偵查及本
      院審理時均坦承不諱；又前揭住宅遭竊之事實，亦據告訴
      人陳春鉛於警詢時陳明在卷，核與被告所為供承大致相符
      ，尚無矛盾或不合常理之處；而前揭失竊電腦主機係自前
      揭自小客車處查獲，現已發還告訴人之子甲○○保管之事
      實，則有本院搜索票、警方搜索扣押筆錄、扣押物品目錄
      表、贓物認領保管單各1 紙及該失竊電腦主機之查獲照片
      2 幀附卷為佐。綜上所述，本件事證已臻明確，被告之犯
      行應堪認定。
  二、查被告持以行竊之前揭大夾子1 支，係在工地工作時所用
      ，長約30公分左右，形式像剪刀，前端銳利，可以剪裁物
      品，整支大夾子均係金屬製等情，業經被告於本院準備程
      序中陳明在卷。準此，該大夾子顯係具有相當鋒利程度及
      硬度之金屬器具，應屬客觀上足對人之生命、身體、安全
      構成威脅，具有危險性之兇器無疑。又被告持上開大夾子
      剪斷之前揭住宅門鎖，乃係類似喇叭鎖之門鎖，該鎖有以
      螺絲固定於門上面，顯見該門鎖並非僅係附加於門上面，
      衡情應已構成門之一部無疑，故被告毀損該門鎖，即屬毀
      損該門（參見最高法院74年度台上字第243 號判決意旨）
      。核被告所為，係犯刑法第321 條第1 項第2 、3 款之攜
      帶兇器毀損門扇竊盜罪。公訴意旨固僅論及被告毀損門扇
      竊盜之部分，漏未論及被告攜帶兇器竊盜之部分，惟此僅
      係竊盜加重要件之漏未論及，二者間具有實質上一罪關係
      ，該漏未論及之部分應為起訴效力所及，本院自應併予審
      判。
  三、本院審酌被告正值年輕力壯，本應依循正軌賺取財物，惟
      其竟不思正當途徑取財，反以侵入他人家屋毀損門扇之方
      式，竊取不法所得，除造成受害民眾權益受損外，亦使社
      會治安益形敗壞，自應受有相當程度之刑事非難；惟另考
      量被告於犯後即能坦承犯行，而其所竊取之前揭電腦主機
      ，業已發還告訴人之子甲○○保管，所生實害已有所減輕
      ，且嗣後被告並與告訴人達成和解，告訴人並具狀表示不
      願追究，此有和解書及刑事聲請撤回告訴狀各1 紙等一切
      情狀，酌情量處如主文所示之刑，以資懲儆。至前揭大夾
      子1 支，雖係供被告犯罪所用，但並無證據證明係被告所
      有，被告亦否認為其所有，自毋庸併予宣告沒收，附此敘
      明。
據上論斷，應依刑事訴訟法第273 條之1 第1 項、第284 條之1
、第299 條第1 項前段，刑法第321 條第1 項第2 、3 款，第41
條第1 項前段，罰金罰鍰提高標準條例第2 條，判決如主文。
本案經檢察官陳伯厚到庭執行職務。
中　　華　　民　　國　　94　　年　　2 　　月　　25　　日
                  刑事第十六庭  法　官  陳信旗
以上正本證明與原本無異。
如不服本判決應於送達後10日內向本院提出上訴狀。
                                書記官  陳昭綾
中　　華　　民　　國　　94　　年　　2 　　月　　25　　日
附錄本判決論罪科刑之法條：
刑法第320條
    意圖為自己不法之所有或第三人不法之所有，而竊取他人之
    動產者，為竊盜罪，處5 年以下有期徒刑、拘役或5 百元以
    下罰金。
    意圖為自己或第三人不法之利益，而竊佔他人之不動產者，
    依前項之規定處斷。
    前2項之未遂犯罰之。
刑法第321條
    犯竊盜罪而有左列情形之一者，處6 月以上、5 年以下有期
    徒刑：
    一、於夜間侵入住宅或有人居住之建築物、船艦或隱匿其內
        而犯之者。
    二、毀越門扇、牆垣或其他安全設備而犯之者。
    三、攜帶兇器而犯之者。
    四、結夥3人以上而犯之者。
    五、乘火災、水災或其他災害之際而犯之者。
    六、在車站或埠頭而犯之者。
    前項之未遂犯罰之。
